臺灣板橋地方法院交通法庭裁定　　　　94年度交聲字第1562號
原處分機關　交通部公路總局臺北區監理所
異　議　人　甲○○
上列異議人因不服原處分機關於民國94年8 月9 日所為北監自裁
字第裁40-CG0000000號違反道路交通管理事件裁決書所為處分，
經聲明異議，本院裁定如下：
    主  文
異議駁回。
    理  由
一、本件聲明異議意旨詳如附件聲明異議狀所載。
二、按「汽車駕駛人，行車速度，超過規定之最高時速，或低於
    規定之最低時速，.... ， 處新臺幣一千二百元以上二千四
    百元以下罰鍰，.... 」 及「汽車駕駛人有左列各款所列條
    款之一者，除依原條款處罰鍰外，並予記點：一有第三十三
    條、第三十八條第一項、第四十條第一項、第四十五條、第
    四十七條第一款至第四款、第四十八條、第四十九條或第六
    十條第一項、第二項第一款至第三款情形之一者，各記違規
    點數一點」，道路交通管理處罰條例第40條第1 項、第63條
    第1 項第1 款均有明文。
三、經查：異議人於民國（下同）94年6 月12日15時52分許，以
    時速68公里，駕駛IB-9641 號自用小客車，行經台北縣三峽
    鎮○○路148 號前，遭該處所設固定超速照相設備攝下照片
    ，經台北縣政府警察局逕行填製CG0000000 號「舉發違反道
    路交通管理事件通知單」，再經移送原處分機關於民國（下
    同）94年8 月9 日以北監自裁字第裁40-CG0000000號裁決書
    裁處異議人新台幣（下同）1 千7 百元之罰鍰，並記違規點
    數1 點乙情，業據台北縣政府警察局於94年7 月29日以北縣
    警交字第0940102168號函中說明綦詳，並有上開「舉發違反
    道路交通管理事件通知單」及異議人違規超速照片2 紙，在
    卷可稽，足堪認定。雖異議人辯稱上開2 紙照片顯示其所駕
    駛上開自用小客車之後煞車燈均有亮起，可證其當時在煞車
    中，且當時交通流量很大，其如何以68公里時速行駛云云，
    惟異議人於上開時地所駕駛之上開自用小客車，乃係設有「
    第三煞車燈」之車輛，是上開2 紙照片上上開自用小客車之
    後煞車燈雖均有亮起，然該「第三煞車燈」均未同步亮起，
    顯見異議人於上開時地駕駛上開自用小客車時，並非在進行
    「停煞減速」之動作；且上開第1 張照片上顯示出，異議人
    進入上開路段之感應區時，其初始車速為時速55公里，再揆
    諸上開第2 張照片亦顯示出，異議人在駛離上開感應區時，
    其末端車速增加為68公里，而比對上開2 紙照片後，亦可發
    現異議人於上開時地駕駛上開自用小客車在行經其左側4395
    -KD 號自用小客車時，原係異議人上開自用小客車車尾處相
    隔在上開4395-KD 號自用小客車車頭旁，後異議人上開自用
    小客車車尾處則超越上開4395-KD 號自用小客車車頭處前方
    有半個車身以上之距離，此有上開2 紙照片可憑，足證異議
    人於上開時地駕駛上開自用小客車時，其行車速度應係在「
    逐步增加」之中，而非「煞車減速」，是異議人上開所辯顯
    不足採信，至為顯然。又上開路段之超速照相設備，乃係採
    路旁設置之固定式（即其相對距離、角度及位置均屬一定）
    設備，並非如攜帶式之雷射測速槍等可移動式設備，其超速
    照片之準確性，可參以一般物理原理計算（即距離×時間＝
    速度），應可判斷出其準確性如何，自屬無疑，而上開路段
    之超速照片設備，乃一微電腦自動測速照相儀器，其運作方
    式係以車輛行駛壓過感應線圈始能啟動拍攝第1 張及第2 張
    照片，再經微電腦算出該車輛之行車速度，茲本件上開2 紙
    照片上顯示出當時遭拍攝之車輛，係行駛第2 車道上之異議
    人所駕駛上開自用小客車，且上開2 紙照片之拍攝時間相距
    為0.8 秒內，異議人所駕駛上開自用小客車已向前行駛有乙
    個車道線及其前後2 個間距以上（因上開第1 張照片中，異
    議人上開自用小客車車尾起算，尚在前一個車道線內）之距
    離，此揆諸上開2 紙照片即明，而車道線之設置辦法，依道
    路交通標誌標線號誌設置規則第182 條之規定，其車道線長
    為4 公尺，間距則為6 公尺，則異議人在上開0.8 秒之時間
    內所向前行駛之距離應約有16公尺（即4 公尺＋6 公尺×2
    ＝16公尺），則異議人當時駕駛上開自用小客車行經上開路
    段時之時速，經上開測速照相儀器微電腦計算出其當時行車
    速度為時速68公里（即以68000 公尺÷3600秒×0.8 秒＝15
    .1 公 尺/ 秒），亦核與本院認定上開相關行車距離16公尺
    及行車時間0.8 秒之結果，尚稱相符，是上開路段之測速照
    相儀器之準確性，應屬無疑，異議人於上開時地應確有駕駛
    上開自用小客車違規以時速68公里行駛乙節，應堪採信，異
    議人此部分所辯，亦不足為憑。綜上所述，本件原處分機關
    以異議人於上開時地駕駛上開自用小客車違規超速以時速68
    公里行駛明確，裁罰新台幣（下同）1700元，並記違規點數
    乙點，核諸上述，自無任何違法或不當，本件異議人雖不服
    原處分機關所為上開裁決書之處分，聲明異議，惟其空言指
    摘云云，為無理由，應予駁回。
據上論斷，應依道路交通案件處理辦法第19條，裁定如主文。
中　　華　　民　　國　　94　　年　　9 　　月　　8 　　日
                    交通法庭  法　官  林  晏  鵬
上列正本證明與原本無異。
                              書記官  陳  君  偉
中　　華　　民　　國　　94　　年　　9 　　月　　8 　　日
